【裁判字號】    92,簡抗,12
【裁判日期】    920430
【裁判案由】    停止執行
【裁判全文】
臺灣士林地方法院民事裁定  九十二年度簡抗字第一二號
    抗  告  人  日盛國際商業銀行股份有限公司
    法定代理人  陳國和
    訴訟代理人  游志浩
    相  對  人  甲○○
                            送達地址：住台北市中正區○○○路三七號五樓
右當事人間請求停止執行事件，對於本院士林簡易庭民國九十二年三月二十一日所為
裁定，提起抗告，本院裁定如左：
    主      文
原裁定關於本院九十一年民執速字第一九六九二號執行事件就門牌號碼臺北市○○路
○段六十三巷九號一樓房屋所為之強制執行程序，於本院士林簡易庭九十二年度士簡
字第二四一號事件判決確定、和解或撤回起訴前應暫予停止之部分，應予廢棄。
右廢棄部分，相對人在原審之聲請駁回。
其餘抗告駁回。
    理      由
一、按有回復原狀之聲請，或提起再審或異議之訴，或對於和解為繼續審判之請求，
    或提起宣告調解無效之訴，撤銷調解之訴，或對於法院依強制執行法第四條第一
    項第五款之裁定提起抗告時，法院因必要情形或依聲請定相當並確實擔保，得為
    停止強制執行之裁定，強制執行法第十八條第二項定有明文，以免一旦債務人或
    第三人獲得勝訴判決在強制執行程序終結之後，將受有難以回復之損害。
二、經查：
  (一)本件相對人以其經向本院提起第三人異議之訴為理由，聲請裁定停止本院九十一
    年執速字第一九六九二號強制執行事件關於拍賣抵押物部分，即就門牌號碼臺北
    市○○路○段六十三巷九號一、二、三樓房屋之強制執行程序，經本院依職權調
    取該執行卷宗，並審閱本院士林簡易庭九十二年度士簡字第二四一號第三人異議
    之訴事件起訴狀結果，相對人確已於九十二年一月六日以其已買受臺北市○○路
    ○段六十三巷九號二、三樓未辦保存登記之建物為由，代位該建物原始興建人即
    所有權人連賜騰提起第三人異議之訴，請求撤銷本院九十一年執速字第一九六九
    二號強制執行事件就臺北市○○路○段六十三巷九號二、三樓房屋所為之強制執
    行程序，則依強制執行法第十八條第二項之規定，相對人聲請願供擔保，於本院
    士林簡易庭九十二年度士簡字第二四一號事件和解成立、判決確定或撤回起訴前
    ，停止本院九十一年執速字第一九六九二號強制執行事件就門牌號碼臺北市○○
    路○段六十三巷九號二、三樓房屋所為之強制執行程序，為有理由，應予准許。
  (二)又因相對人並未主張其亦買受臺北市○○路○段六十三巷九號一樓房屋，亦未就
    該部分提起第三人異議之訴，請求撤銷該部分之執行程序，是其聲請願供擔保，
    停止本院九十一年執速字第一九六九二號強制執行事件就門牌號碼臺北市○○路
    ○段六十三巷九號一樓房屋所為之強制執行程序，即屬無據，應予駁回。原審裁
    定未斟酌相對人於第三人異議之訴起訴時所為之聲明及主張，逕以相對人已提起
    第三人異議之訴為由，而全部准許相對人之聲請，尚有未洽，抗告意旨就此部分
    指摘原裁定不當，求予廢棄更為裁定，為有理由，爰由本院予以廢棄，更為裁定
    如主文第二項所示。
  (三)次按法院依強制執行法第十八條第二項定擔保金額而准許停止強制執行之裁定者
    ，該項擔保係備供債權人因停止執行所受損害之賠償，其數額應依標的物停止執
    行後，債權人未能即時受償或利用該標的物所受之損害額，或其因另供擔保強制
    執行所受之損害額定之，非以標的物之價值或其債權額為依據（最高法院九十一
    年度臺抗字第四二九號裁定參照）。爰審酌：
    1.相對人所提起之第三人異議之訴，僅針對本院九十一年度執速字第一九六九二
      號執行標的物即門牌號碼臺北市○○路○段六十三巷九號二、三樓未辦保存登
      記部分，且所得聲請停止執行者亦以就該未辦保存登記之二、三樓建物所為之
      強制執行程序為限，已如前述，至於該二、三樓建物與一樓建物是否為不可分
      之單一所有權客體，致無從分別處理，則屬前開第三人異議之訴中尚待實體認
      定之問題，而非本件所應審酌。
    2.依前所述，相對人所得聲請供擔保停止執行者，既僅限於就該未辦保存登記之
      系爭二、三樓建物所為之強制執行程序，而系爭二、三樓建物之價值，依臺北
      市稅捐稽徵處所核定之契價，估定其價值僅新臺幣（下同）二十四萬六千八百
      元，有臺北市稅捐稽徵處九十一年度契稅繳款書一紙附於第三人異議之訴卷內
      可稽，且為兩造所不爭執，是於斟酌抗告人因停止執行後，未能即時受償或利
      用該標的物所受之損害額時，揆諸前揭最高法院裁定要旨之說明，既非以經裁
      定停止執行之系爭二、三樓建物之價值為準，亦非以抗告人之債權額為據，尤
      不應考慮抗告人聲請強制管理臺北市○○路○段六十三巷九號一樓房屋所可能
      獲得之租金收入因停止執行所受之損害，更非以經裁定停止之系爭二、三樓建
      物之價值加計未經裁定停止之臺北市○○路○段六十三巷九號一樓房屋及其所
      坐落基地之價值，作為定相對人應供擔保數額之基礎，是原審認應以臺北市○
      ○路○段六十三巷九號一、二、三樓房屋之客觀價值全額估定擔保金額，固不
      足採取，惟經審酌抗告人因系爭二、三樓建物停止執行後，未能即時受償或利
      用該標的物所受之損害額後，認為原審所定相對人應提供五十萬六千二百一十
      元作為停止執行之擔保額，尚屬公允。原審就此部分所為之裁定，洵屬正當。
      抗告意旨主張相對人應供擔保之金額應為臺北市○○路○段六十三巷九號一、
      二、三樓房屋及所坐落基地之全部價值即一千一百二十五萬七千一百七十元，
      而就此部分指摘原裁定不當，求予廢棄更為裁定，為無理由，應予駁回其此部
      分之抗告。
三、綜上所述，本件抗告為一部有理由，一部無理由，爰依民事訴訟法第四百三十六
    條之一第三項、第四百九十二條第二項前段裁定如主文。
中      華      民      國    九十二    年      四      月     三十     日
                                    臺灣士林地方法院民事第二庭
~B審判長法官  李玉卿
~B      法官  周明鴻
~B      法官  張國勳
右為正本係照原本作成。
如對本裁定抗告須於裁定送達後十日內向本院提出抗告狀。
中      華      民      國    九十二    年      五      月       五     日
~B法院書記官  林郁菁


司法院資訊處製作；財團法人民間司法改革基金會備份。
